【裁判字號】    97,台上,1666
【裁判日期】    970417
【裁判案由】    違反槍砲彈藥刀械管制條例等罪
【裁判全文】
最高法院刑事判決            九十七年度台上字第一六六六號
上  訴  人  甲○○
上列上訴人因違反槍砲彈藥刀械管制條例等罪案件，不服台灣高
等法院台南分院中華民國九十七年二月一日第二審判決（九十七
年度上訴字第一五號，起訴案號：台灣嘉義地方法院檢察署九十
六年度偵字第四九四九號），提起上訴，本院判決如下：
    主  文
上訴駁回。
    理  由
一非法持有可發射子彈具有殺傷力之槍枝部分：
按刑事訴訟法第三百七十七條規定，上訴於第三審法院，非以判
決違背法令為理由，不得為之。是提起第三審上訴，應以原判決
違背法令為理由，係屬法定要件。如果上訴理由書狀並未依據卷
內訴訟資料，具體指摘原判決不適用何種法則或如何適用不當，
或所指摘原判決違法情事，顯與法律規定得為第三審上訴理由之
違法情形，不相適合時，均應認其上訴為違背法律上之程式，予
以駁回。本件原判決維持第一審依想像競合犯關係，從一重論處
上訴人甲○○未經許可，持有可發射子彈具有殺傷力之槍枝（原
判決贅載為兩節式土造鋼管槍，應予更正）罪刑之判決，駁回其
在第二審之上訴。已詳認定犯罪事實之依據及憑以認定之理由
。從形式上觀察，原判決並無任何違背法令之處。查扣案五顆子
彈，既均為GAUGE 制式霰彈，經採樣二顆試射，均可擊發，具
殺傷力。自可證明其餘三顆亦可擊發，具殺傷力，殊無將該三顆
再予試射必要，原判決依內政部警政署刑事警察局槍彈鑑定書之
鑑定結果，認該五顆霰彈，均可擊發，具殺傷力，尚無理由不備
之違法。又刑法第五十九條之酌量減輕其刑，為審判法官之職權
，本有自由裁量之餘地。原判決未適用該條規定，酌量減輕其刑
，要難指為不當。上訴意旨置原判決之論於不顧，徒為事實上
之爭辯，並對原審採證認事及其他自由裁量之職權行使，任意指
摘，難謂已符合首揭法定上訴要件，其上訴違背法律上之程式，
應予駁回。
二圖利聚眾賭博部分：
按刑事訴訟法第三百七十六條所列各罪之案件，經第二審判決者
，不得上訴於第三審法院，為該法條所明定。上訴人圖利聚眾賭
博部分，原審係以其想像競合犯刑法第二百六十八條之圖利供給
賭場、圖利聚眾賭博罪，同法第二百六十六條第一項前段之賭博
罪，而從一重論處圖利聚眾賭博罪刑，核屬刑事訴訟法第三百七
十六條第一款之案件。依首開說明，既經第二審判決，自不得上
訴於第三審法院，上訴人猶提起上訴，顯為法所不許，應予駁回
。
據上論結，應依刑事訴訟法第三百九十五條前段，判決如主文。
中    華    民    國  九十七  年    四    月   十七   日
                      最高法院刑事第二庭
                          審判長法官  謝  家  鶴
                                法官  陳  世  淙
                                法官  洪  佳  濱
                                法官  黃  一  鑫
                                法官  徐  昌  錦
      本件正本證明與原本無異
                                      書  記  官
中    華    民    國  九十七  年    四    月  二十四  日
                                                      Ｋ


司法院資訊處製作；財團法人民間司法改革基金會備份。
